【裁判字號】    95,抗,48
【裁判日期】    950926
【裁判案由】    訴訟救助
【裁判全文】
臺灣新竹地方法院民事裁定                95年度抗字第48號
抗  告  人  乙○○
相  對  人  甲○○
上列抗告人與相對人甲○○間因訴訟救助事件，對於中華民國95
年7月24日本院95年度救字第18號裁定提起抗告，本院裁定如下
：
    主    文
抗告駁回。
抗告程序費用新臺幣壹仟元由抗告人負擔。
    理    由
一、按當事人無資力支出訴訟費用者，固得於起訴前或起訴後向
    受訴法院聲請訴訟救助，惟必以該訴訟繫屬法院為前提，若
    該訴訟業經法院裁判確定、撤回、和解或其他事由而終結者
    ，則與民事訴訟法第109條第1項規定不合，該聲請訴訟救助
    即為法所不許（最高法院90年度台抗字第571號裁判意旨參
    照）。
二、本件抗告意旨略以：緣抗告人雖因無資力支出訴訟費用而撤
    回本案訴訟，惟業已於民國（下同）95年7月10日更行起訴
    。按已起訴之事件，前訴雖不存在，但後訴不因前訴撤回而
    失其效力，法院仍有就後訴為調查裁判之義務，抗告人亦仍
    受有聲請訴訟救助之實益，是原裁定以抗告人所提前訴撤回
    ，無視後訴存在，而為駁回理由，顯有不當，為此請求本院
    廢棄原裁定等語。
三、經查，本件抗告人係於95年5月9日對相對人提起損害賠償之
    民事訴訟，並以無力繳納訴訟費用為由，聲請訴訟救助，經
    臺灣臺北地方法院臺北簡易庭移送前來，並經本院以95年度
    竹簡字第589號受理在案，嗣抗告人於同年6月30日具狀撤回
    本案訴訟（即本院95年度竹簡字第589號），業據本院依職
    權調閱本院95年度竹簡字第589號（含臺灣臺北地方法院臺
    北簡易庭95年度北簡字第19803號）損害賠償民事簡易事件
    卷宗核閱無訛。故本案訴訟既經抗告人具狀撤回而告終結，
    則該訴訟顯已脫離繫屬，縱抗告人以同一事實另行起訴，亦
    無從主張已終結而不存在之本案訴訟仍有受訴訟救助之必要
    ，是抗告人前開主張，實無理由。從而，抗告人所提之本案
    訴訟，既經抗告人具狀撤回而終結，揆諸首揭說明，其訴訟
    救助之聲請顯與民事訴訟法第109條第1項規定未合，即為法
    所不許。原審法院據以駁回抗告人訴訟救助之聲請，於法並
    無不當，抗告人提起抗告，請求廢棄原裁定，難認有理，應
    予駁回。
四、據上論結，本件抗告為無理由，依非訟事件法第46條、第24
    條第1項、第21條第2項，民事訴訟法第495條之1第1項、第
    449條第1項、第95條、第78條，裁定如主文。
中    華    民    國    95    年    9     月    26    日
                民事第一庭審判長法  官  陳順珍
                                法  官  林南薰
                                法  官  高敏俐
以上正本係照原本作成。
如不服本裁定，僅得於收受本裁定正本送達後10日內，以適用法
規顯有錯誤為理由，向本院提出再抗告狀，（須附繕本一份及繳
納再抗告裁判費新臺幣1,000元），經本院許可後始可再抗告。
中    華    民    國    95    年    9     月    26    日
                                書記官  黎秀娟


司法院資訊處製作；財團法人民間司法改革基金會備份。
